臺灣桃園地方法院刑事判決　　　　　　 96年度審訴字第305號
公　訴　人　臺灣板橋地方法院檢察署檢察官
被　　　告　甲○○
指定辯護人　本院公設辯護人　陳瑞明
上列被告因違反毒品危害防制條例案件，經檢察官提起公訴（96
年度毒偵字第803 號），經台灣板橋地方法院以96年度訴字第71
0 號受理，並以管轄錯誤為由判決移送本院，嗣被告於準備程序
進行中為有罪之陳述，經本院合議庭裁定由受命法官獨任進行簡
式審判程序後，聲請改依協商程序而為判決，本院判決如下：
    主  文
甲○○施用第一級毒品，累犯，處有期徒刑柒月，減為有期徒刑
月又拾伍日，如易科罰金，以新臺幣壹仟元折算壹日；又施用
第二級毒品，累犯，處有期徒刑陸月，減為有期徒刑月，如易
科罰金，以新臺幣壹仟元折算壹日。應執行有期徒刑伍月又拾伍
日，如易科罰金，以新臺幣壹仟元折算壹日。
    事實及理由
一、本件被告所犯係死刑、無期徒刑或最輕本刑為三年以上有期
    徒刑以外之罪，其於準備程序中就被訴事實為有罪之陳述，
    經本院告知簡式審判程序之旨，並聽取公訴人、被告及辯護
    人之意見後，爰依刑事訴訟法第273 條之1 第1 項規定合議
    裁定由受命法官獨任進行簡式審判程序。
二、被告甲○○前有違反廢止前麻醉藥品管理條例、竊盜、毀損
    、毒品危害防制條例、詐欺等前科，其中於民國92年間因詐
    欺案件，經本院以92年度桃簡字第1643號判決判處有期徒刑
    6 月確定；又於93年間再因違反毒品危害防制條例案件，經
    台灣台北地方法院以93年度易緝字第168 號判決判處有期徒
    刑7 月確定，上揭2 罪於93年11月5 日起入監接續執行，嗣
    於94年10月23日縮短刑期執行完畢（構成累犯）。
三、另被告曾於89年間因施用毒品案件，經臺灣臺北地方法院以
    89年度毒聲字第378 號裁定送觀察、勒戒後，認無繼續施用
    毒品之傾向，於89年3 月20日釋放出所，並經臺灣台北地方
    法院檢察署檢察官於89年3 月16日以89年度毒偵字第92號為
    不起訴處分確定；又於90年間因施用毒品案件，經臺灣臺北
    地方法院以90年度毒聲字第1233號裁定送觀察、勒戒後，認
    有繼續施用毒品之傾向，再經臺灣臺北地方法院以90年度毒
    聲字第2731號裁定令入戒治處所施以強制戒治，嗣因前揭強
    制戒治屆滿3 月，其成效經評定合格，經臺灣臺北地方法院
    以91年度毒聲字第1172號裁定停止戒治而於91年6 月25日出
    所，所餘戒治期間付保護管束，至91年12月8 日期滿戒治執
    行完畢，本次犯行並經臺灣臺北地方法院以90年度簡字第44
    22號判決判處有期徒刑6 月確定。詎仍未戒除毒癮，明知海
    洛因、甲基安非他命為毒品危害防制條例第2 條第2 項第1
    款、第2 款所規定之第一級毒品、第二級毒品，不得施用、
    持有，復另行起意，基於施用第一級毒品海洛因犯意，於95
    年10月3 日某時，在臺北縣深坑鄉○○路○ 段282 號6 樓處
    ，以海洛因捲入香煙內吸食之方式施用第一級毒品海洛因1
    次，又基於施用第二級毒品甲基安非他命犯意，另於95年10
    月2 日某時，在上址，以將毒品甲基安非他命置於玻璃球吸
    食器（非專供）內，以火燒烤吸食其產生煙霧方式，施用第
    二級毒品甲基安非他命1 次。嗣於95年10月4 日19時20分許
    ，在臺北市○○路○ 段202 號處，為臺北市政府警察局文山
    第一分局偵查隊採尿送驗查獲。案經臺北市政府警察局文山
    第一分局移送臺灣板橋地方法院檢察署檢察官偵查起訴。
四、證據名稱：
    (一)被告於本院準備程序中之自白。
    (二)臺灣尖端先進生技醫藥股份有限公司濫用藥物檢驗報告暨
      臺北市政府警察局偵辦毒品案件尿液檢體委驗單各1 紙附
      卷可稽。
五、本件經檢察官與被告於審判外達成協商之合意且被告已認罪
    ，其合意內容為：就其施用第一級毒品部分，被告願受科刑
    範圍為有期徒刑7 月，減為有期徒刑3 月又15日，就其施用
    第二級毒品部分，被告願受科刑範圍為有期徒刑6 月，減為
    有期徒刑3 月，應執行有期徒刑5 月又15日。經查，上開協
    商合意並無刑事訴訟法第455 條之4 第1 項所列情形之一，
    檢察官聲請改依協商程序而為判決，本院爰不經言詞辯論，
    於協商合意範圍內為協商判決，合予敘明。
六、被告犯罪時間在96年4 月24日以前，所犯為毒品危害防制條
    例第10條第1 項、第2 項之罪，合於減刑條件，與中華民國
    九十六年罪犯減刑條例第2 條第1 項第3 款規定相符，應減
    其刑期2 分之1 。又中華民國九十六年罪犯減刑條例第5 條
    雖規定：「本條例施行前，經通緝而未於中華民國96年12月
    31日以前自動歸案接受偵查、審判或執行者，不得依本條例
    減刑。」則如係於本條例施行後，始因逃匿而通緝者，即不
    適用上開條例第5 條規定（最高法院81年度台非字第67號判
    決同此見解）。查本件被告甲○○雖經本院於96年10月19日
    發佈通緝，而於96年10月30日經查獲被告另案在押到案，惟
    其既係於中華民國九十六年罪犯減刑條例施行後始遭通緝，
    不適用上開條例第5 條規定，自仍應依該條例減刑，一併敘
    明。
七、應適用之法條：刑事訴訟法第273 條之1 第1 項、第455 條
    之4 第2 項、第455 條之8 ，毒品危害防制條例第10條第1
    項、第2 項，刑法第11條前段、第41條第1 項前段、第2 項
    、第47條第1 項、第51條第5 款，中華民國九十六年罪犯減
    刑條例第2 條第1 項第3 款、第7 條、第10條第1 項。
八、本判決除有刑事訴訟法第455 條之4 第1 項第1 款、第2 款
    、第4 款、第6 款、第7 款所定情形之一，或違反同條第2
    項規定者外，不得上訴。
九、如不服本件判決，得自收受判決送達之日起10日內，向本院
    提出上訴書狀，上訴於第二審法院。
本案經檢察官鄭堤升到庭執行職務。
中　　華　　民　　國　　96　　年　　12　　月　　19　　日
                  刑事庭    法　官　徐  培  元
以上正本證明與原本無異。
                            書記官  楊  美  慧
中　　華　　民　　國　　96　　年　　12　　月　　19　　日
附錄本件論罪科刑法條：
毒品危害防制條例第10條
施用第一級毒品者，處六月以上五年以下有期徒刑。
施用第二級毒品者，處三年以下有期徒刑。
